【裁判字號】    95,易,610
【裁判日期】    950915
【裁判案由】    恐嚇取財
【裁判全文】
臺灣桃園地方法院刑事判決               95年度易字第610號
公  訴  人  台灣桃園地方法院檢察署檢察官
被      告  甲○○
                      號3樓
上列被告因恐嚇取財案件，經檢察官提起公訴（95年度偵字第45
23號），嗣被告於準備程序進行中為有罪之陳述，經本院合議庭
裁定由受命法官獨任進行簡式審判程序後，本院判決如下：
    主  文
甲○○意圖為自己不法之所有，以恐嚇使人將本人之物交付，累
犯，處有期徒刑捌月。扣案之空白ＤＶＤ光碟貳片、0000000000
號行動電話晶片卡壹張，均沒收。
    事  實
一、甲○○前因妨害風化案件，於民國94年4 月28日，經台灣桃
    園地方法院以93年度壢簡字第1318號判處有期徒刑5 月確定
    ，甫於同年6 月30日易科罰金執行完畢，仍未警惕。其意圖
    為自己不法之所有，自94年12月16日起至同年月19日止，以
    其所有之行動電話（號碼0000000000號）撥打其分手女友乙
    ○○行動電話並發送簡訊，聲稱握有兩人交往期間之性愛光
    碟，向乙○○恐嚇交付新台幣（下同）五萬元以贖回上開光
    碟，致乙○○心生畏懼上開光碟會被散布流傳而影響聲譽，
    乃與甲○○還價而合意降為1 萬元，並約定於94年12月20日
    晚間6 時許，在桃園縣龜山鄉○○○路某處之麥當勞速食店
    內支付上開款項，嗣經員警當場查獲，並扣得一千元紙鈔10
    張共計1 萬元、甲○○所有空白ＤＶＤ光碟片2 片、號碼00
    00000000號行動電話晶片卡1 張。
二、案經桃園縣政府警察局龜山分局報告台灣桃園地方法院檢察
    署檢察官偵查起訴。
    理  由
一、訊據被告甲○○對於上揭事實均坦認不諱，核與被害人乙○
    ○在警詢指述遭恐嚇取財之情相符。又被告係以傳送簡訊之
    脅迫方式，簡訊內容包括「妳跟我去賓館被我用Ｖ８拍了一
    次！你就明天去網站上看吧！我會順便燒一些發給別人！包
    括阿寶。五萬，但是還可以談。」等詞，恫嚇被害人交付金
    錢贖回性愛光碟一節，亦有簡訊翻拍照片六張在卷足佐，此
    外，復有贓物領據一紙、空白ＤＶＤ光碟貳片及0000000000
    號行動電話晶片卡1 張扣案可憑。事證明確，被告犯行堪以
    認定。
二、按刑法及刑法施行法部分條文業經修正公布，並均於95年7
    月1 日施行。修正後刑法第2 條第1 項之規定，係規範行為
    後法律變更所生新舊法律比較適用之準據法，於修正後刑法
    施行後，應適用修正後刑法第2 條第1 項規定之從舊從輕之
    原則為比較；修正後刑法第2 條第2 項，則為同條第1 項之
    特別規定，於修正後刑法施行後，關於非拘束人身自由之保
    安處分，應依修正後刑法第2 條第2 項之規定，適用裁判時
    之法律。又修正後刑法第35條，乃刑之重輕之法定次序與標
    準，應適用裁判時之修正後刑法第35條之規定。修正後刑法
    第2 條第1 項係採從舊從輕原則，適用最有利於行為人之法
    律。既曰法律，自較刑之範圍為廣；除法律有特別規定者（
    如修正後刑法第2 條第2 項非拘束人身自由之保安處分適用
    裁判時法，修正後刑法施行法第9 條之3 規定之情形），應
    依其規定；或事關執行之緩刑之宣告，或犯罪在刑法修正施
    行前，自首在刑法施行後之自首部分，或程序之規定（程序
    從新，如刑法第40條沒收宣告之程序規定），應適用裁判時
    之修正後刑法之規定外；依修正後刑法第2 條第1 項比較時
    ，應就罪刑有關之共犯、未遂犯、連續犯、牽連犯、結合犯
    ，以及累犯加重，自首減輕暨其他法定加減原因（如身分加
    減）與加減例等一切情形，綜其全部之結果而為比較後，整
    個之適用，不能割裂而分別適用有利益之條文。關於易科罰
    金之折算標準、易服勞役之折算標準及期限、罰金與死刑是
    否併予執行、多數有期徒刑定應執行之刑時之最高刑期之限
    制等之修正，事涉行為人易刑折算標準金額之多寡與期限之
    長短及定執行刑時能否就罰金刑併予執行或有期徒刑定應執
    行之刑時最高度之限制，亦均屬修正後刑法第2 條第1 項所
    應比較適用之法律之範圍。拘束人身自由之保安處分，並非
    屬修正後刑法第2 條第2 項規定應適用裁判時法之範圍，除
    有特別規定者外，亦屬應依修正後刑法第2 條第1 項比較適
    用之法律；從刑附屬於主刑，除法律有特別規定者外，依主
    刑所適用之法律（以上參考最高法院95年5 月23日刑事庭第
    8 次會議決議及最高法院24年上字第4634號、24年上字第
    5292 號 、27年上字第2615號判例）。本件被告行為後法律
    有變更，關於刑法第346 條第1 項之恐嚇取財罪之法定罰金
    刑部分，由原定貨幣單位銀元1 千元以下罰金，並依罰金罰
    鍰提高標準條例第1 條前段規定提高為10倍（提高後折算為
    新台幣3 萬元以下罰金），經依修正後刑法施行法第1 條之
    1 第1項 、第2 項前段規定，修正為貨幣單位為新台幣，並
    就所定數額提高為30倍，亦即修正為新台幣3 萬元以下罰金
    ；而法定罰金刑最低度部分，由修正前刑法第33條第5 款規
    定為銀元1 元以上，依罰金罰鍰提高標準條例第1 條前段提
    高為10 倍 （提高後折算為新台幣30元），修正後刑法第33
    條第5 款則修正為新台幣1 千元以上，以百元計算；而就易
    科罰金之折算標準部分，由修正前刑法第41條第1 項前段規
    定（得以銀元1 元以上3 元以下折算1 日），並依修正前罰
    金罰鍰提高標準條例第2 條規定提高1 百倍為銀元1 百元以
    上3 百元以下（即新台幣3 百元以上9 百元以下）折算1 日
    ，修正後刑法第41條第1 項前段則修正為得以新台幣1 千元
    、2 千元或3 千元折算1 日（裁判時罰金罰鍰提高標準條例
    第2 條並已刪除）；比較行為時法與裁判時法，關於修正之
    罰金刑最高度部分，行為時法與裁判時法輕重相同，行為時
    法並無不利於被告情形，而就修正之罰金刑最低度部分，行
    為時法較有利於被告；而就修正之易科罰金之折算標準部分
    ，亦以行為時法有利於被告；自應依修正後刑法第2 條第1
    項前段之規定，適用行為時法。又刑法第47條累犯之規定，
    於94年1 月7 日修正公布，並於95年7 月1 日施行，修正前
    刑法第47 條 規定：「受有期徒刑之執行完畢，或受無期徒
    刑或有期徒刑一部之執行而赦免後，五年以內再犯有期徒刑
    以上之罪者，為累犯，加重本刑至二分之一。」修正後刑法
    第47條第1項 規定：「受徒刑之執行完畢，或一部之執行而
    赦免後，5 年以內故意再犯有期徒刑以上之罪者，為累犯，
    加重本刑至二分之一。」經綜合比較前述新、舊法結果，修
    正後規定並未較有利於行為人即被告甲○○，則應依修正後
    刑法第2 條第1 項前段規定，適用行為時（即修正前）之法
    律。
三、核被告甲○○所為係犯刑法第346 條第1 項恐嚇取財罪。被
    告先後數次發送簡訊之目的相同，侵害之法益同一，且係在
    時空密接下所為，係屬接續犯，僅論以一恐嚇取財行為。又
    被告甲○○前因妨害風化案件，於94年4 月28日，經台灣桃
    園地方法院以93年度壢簡字第1318號判處有期徒刑5 月確定
    ，甫於同年6 月30日易科罰金執行完畢，有台灣高等法院被
    告前案紀錄表在卷足參，其於上開刑之執行完畢後，五年以
    內再犯有期徒刑以上之本罪，為累犯，應依修正前刑法第47
    條規定，加重其刑。茲審酌被告犯罪之動機係為牟取不法之
    利益，以聲稱握有性愛光碟之方式恐嚇取財，情節非輕，惟
    坦認犯行態度尚佳，未與被害人達成民事和解等情及其他一
    切情狀，量處如主文所示之刑。扣案之空白ＤＶＤ光碟貳片
    、0000000000號行動電話晶片卡壹張，均為被告所有供本件
    犯罪所用之物，應依刑法第38條第1 項第2 款規定，宣告沒
    收。
據上論斷，應依刑事訴訟法第273 條之1 第1 項、第299 條第1
項前段，修正後刑法第2 條第1 項前段、行為時刑法第346 條第
1 項、第47條、第38條第1 項第2 款，修正前罰金罰鍰提高標準
條例第1 條前段，判決如主文。
本案經檢察官許曉微到庭執行職務。
中    華    民    國    95   年    9    月     15     日
                刑事第十一庭  法  官    蕭 世 昌
以上正本證明與原本無異。
如不服本判決，應於判決送達後10日內向本院提出上訴狀（應附
繕本），上訴於臺灣高等法院。
                              書記官    簡 慧 瑛
中    華    民    國    95    年    9   月     18     日
附錄本件論罪科刑法條：
刑法第346 條（單純恐嚇罪）：
意圖為自己或第三人不法之所有，以恐嚇使人將本人或第三人之
物交付者，處6 月以上5 年以下有期徒刑，得併科1 千元以下罰
金。
以前項方法得財產上不法之利益，或使第三人得之者，亦同。
前二項之未遂犯罰之。


司法院資訊處製作；財團法人民間司法改革基金會備份。
